---
title: "Exemple de document Markdown"
author: "Ramon Prat"
date: "5/27/2020"
output: pdf_document
---

```{r setup, include=FALSE}
knitr::opts_chunk$set(echo = TRUE)
```
## Introducció

Escriure el document desde RStudio fent servir Markdown és una possibilitat que crec que potser voldràs valorar. El document al moment de clicar Knit decideixes si l'exportes a  HTML, PDF, o MS Word. És una avantatge. D'altra banda no permet un formatejat tant fàcil com altres editors de text .... facilment.For more details on using R Markdown see <http://rmarkdown.rstudio.com>.

When you click the **Knit** button a document will be generated that includes both content as well as the output of any embedded R code chunks within the document. You can embed an R code chunk like this:

## Incloure codi amb o sense resultats

You can easily embed code, for example:

Una bona font de dades pot ser Yahoo finance: [Yahoo](http://finance.yahoo.com)


### Descàrrega de dades

Primer descarreguem els preus del darrer any pel valor seleccionat en un fitxer separat per comes, csv:

```{r echo=TRUE, message=FALSE, warning=FALSE, results='hide'}
file <- read.csv("CABK.MC.csv")
serie <- file[,c("Date","Adj.Close")]
```

### Càlcul de les rendibilitats diàries

Les calculem com a diferències dels logaritmes dels preus... 

```{r}
ret<-log(serie[2:nrow(serie),2])-log(serie[1:(nrow(serie)-1),2])
```

facilment podem incorporar gràfics al document ...,

```{r, echo=FALSE}
plot(ret)
plot(serie)
```


etc...
